臺灣臺中地方法院刑事裁定
111年度聲字第2835號
聲請人即  
選任辯護人  柯秉志律師（法扶律師）
被      告  趙宏昆


                   （
上列聲請人因被告違反兒童及少年性剝削防制條例等案件（本院
111年度侵訴字第118號），聲請交付法庭錄音光碟，本院裁定如
下：
    主    文
聲請人於繳納相關費用後，准予轉拷交付如附表編號1所示法庭
錄音光碟，就取得之內容不得散布、公開播送，或為非正當目的
使用，並禁止聲請人再行轉拷利用。
其他聲請駁回。
    理    由
一、聲請人即選任辯護人柯秉志律師（下稱聲請人）聲請意旨略
    以：告訴人於審判程序時之陳述是否連貫、一致，攸關其證
    詞可信性之評價，自屬被告甲○○（下稱被告）主張或維護其
    法律上利益之重要事項，請准複製交付如附表所示錄音光碟
    予聲請人等語。
二、按「當事人及依法得聲請閱覽卷宗之人，因主張或維護其法
    律上利益，得於開庭翌日起至裁判確定後6個月內，繳納費
    用聲請法院許可交付法庭錄音或錄影內容」、「依法令得不
    予許可或限制聲請閱覽、抄錄或攝影卷內文書者，法院得不
    予許可或限制交付法庭錄音或錄影內容」、「涉及國家機密
    者，法院得不予許可或限制交付法庭錄音或錄影內容；涉及
    其他依法令應予保密之事項者，法院得限制交付法庭錄音或
    錄影內容」，法院組織法第90條之1第1項前段、第2項、第3
    項定有明文。而辯護人為依法得聲請閱覽卷宗之人（刑事訴
    訟法第33條第1項），自得依法院組織法第90條之1之規定，
    向法院聲請許可交付法庭錄音或錄影內容。次按「持有法庭
    錄音、錄影內容之人，就取得之錄音、錄影內容，不得散布
    、公開播送，或為非正當目的使用」、「法院就許可交付之
    法庭錄音、錄影內容，應為適當之加密措施，並得為禁止轉
    拷之限制利用措施」，法庭錄音錄影及其利用保存辦法第8
    條第4項、法院辦理聲請交付法庭錄音錄影內容應行注意事
    項第6點亦有規定。　
三、經查：
　㈠聲請人為本院111年度侵訴字第118號違反兒童及少年性剝削
    防制條例等案件之選任辯護人，此有委任狀在卷可稽，依上
    開說明，自得向法院聲請許可交付法庭錄音或錄影內容。又
    聲請人具狀聲請交付如附表編號1所示之法庭錄音光碟，已
    敘明聲請理由如前，經核與維護被告法律上利益有關，且並
    無依法令規定得不予許可或限制聲請閱覽、抄錄或攝影卷內
    文書之情形，其聲請為有理由，應於聲請人繳納相關費用後
    ，准予轉拷交付如附表編號1所示法庭錄音光碟，並依法庭
    錄音錄影及其利用保存辦法第8條第4項、法院辦理聲請交付
    法庭錄音錄影內容應行注意事項第6點規定，命其就取得之
    光碟內容不得散布、公開播送，或為非正當目的使用，並禁
    止再行轉拷利用。
　㈡至於聲請意旨請求交付如附表編號2所示錄音光碟部分，因本
    院除法庭錄音設備外，並未於法庭之隔離室內另設置其他錄
    音設備，自無從許可交付如附表編號2所示錄音光碟，故此
    部分之聲請，應予駁回。
四、據上論斷，應依刑事訴訟法第220條，裁定如主文。 
中　　華　　民　　國　　111 　年　　9 　　月　　26　　日

                  刑事第五庭  審判長法  官  黃玉琪
　　　　　　　　　                  法  官  林芳如
　　　　　　　　　                  法  官  魏威至
以上正本證明與原本無異。
許可部分不得抗告。
如不服本裁定駁回部分，應於收受送達後5日內向本院提出抗告
狀。（應附繕本）
　　　　　　　　　　　　　　　　　　書記官　張雅慧
中　　華　　民　　國　　111 　年　　9 　　月　　26　　日
附表：
編號 錄音光碟 1 本院111年度侵訴字第118號違反兒童及少年性剝削防制條例等案件之111年8月17日審判程序法庭錄音光碟。 2 本院111年度侵訴字第118號違反兒童及少年性剝削防制條例等案件於111年8月17日審判程序時告訴人所在單向玻璃隔離室之錄音光碟。